臺灣臺中地方法院刑事判決　　　　　　 96年度交易字第172號
公　訴　人　臺灣臺中地方法院檢察署檢察官
被　　　告　甲○○　30歲民.
上列被告因過失傷害案件，經檢察官提起公訴（95年度偵字第
23372號），本院合議庭裁定由受命法官獨任進行簡式審判程序
，判決如下：
    主    文
甲○○因過失傷害人，處有期徒刑肆月，如易科罰金，以新臺幣
貳仟元折算壹日。
    犯罪事實
一、甲○○考領有適當之駕駛執照，於民國95年7月20日晚間10
    時許，飲酒後已達不能安全駕駛動力交通工具之程度，仍駕
    駛車牌號碼7689-FY號自用小客車，沿臺中市○○路由廣福
    路往福科路方向行駛，嗣於同日晚間10時35分許，當車行經
    同市○○路與西屯路口時，本應注意汽車行駛至交岔路口，
    應遵守燈光號誌，並應注意車前狀況，隨時採取必要之安全
    措施，竟因不勝酒力，疏未注意其行向之號誌為紅燈，仍闖
    越路口，不慎與沿西屯路往中科方向由乙○○所騎乘之車牌
    號碼IWQ-599號重型機車發生擦撞，致乙○○人車倒地，因
    而受有右股骨骨折、骨盆骨折、左肩峰鎖骨關節分離、臉部
    多處撕裂傷、膀胱破裂及副睪炎等傷害。復經警據報前往處
    理，並測得其血液中酒精濃度為199m g/dl，換算呼氣酒精
    濃度值為每公升0.995毫克（涉犯公共危險部分，業經檢察
    官另為緩起訴處分）。甲○○於有偵查犯罪權限之人尚不知
    肇事者為何人時，向據報到場處理之員警表明其為肇事人，
    自首而接受裁判。
二、案經乙○○訴由臺灣臺中地方法院檢察署檢察官偵查起訴。
    理    由
一、上開犯罪事實，業據被告甲○○於本院審理時坦承不諱，核
    與告訴人乙○○指訴之情節相符，並有告訴人提出之澄清綜
    合醫院中港分院診斷證明書、警員製作之道路交通事故現場
    圖、道路交通事故調查報告表(一)、(二)、談話紀錄表各1份及
    現場照片14張附卷可稽。按汽車駕駛人飲用酒類或其他類似
    物後其吐氣所含酒精濃度超過每公升0.25毫克或血液中酒精
    濃度超過百分之0.05以上者，不得駕車；又汽車行駛至交岔
    路口，應遵守燈光號誌，並應注意車前狀況，隨時採取必要
    之安全措施，道路交通安全規則第114條第2款、第102條第1
    項第1款、第94條第3項前段，分別定有明文。本件被告酒後
    經測得其血液酒精濃度為199m g/dl，換算呼氣酒精濃度高
    達每公升0.995毫克，有檢驗報告單1紙在卷足憑，顯然已達
    不能安全駕駛車輛之程度。其因而疏未注意路口號誌為紅燈
    ，以及車前狀況，逕貿然闖紅燈致與告訴人機車擦撞，其駕
    駛行為顯有過失，且其過失與告訴人受傷之結果間有相當因
    果關係甚明。又本件經送請臺灣省臺中市區車輛行車事故鑑
    定委員會鑑定結果，亦認被告酒精濃度過量，研判被告違反
    號誌指示 (闖紅燈)進入路口之可能性較大，有該委員會96
    年5 月29日中市行字第096541729號函附之分析意見1份在卷
    可按。本件事證明確，被告犯行堪以認定。
二、至於告訴人主張伊所受傷害，已達重傷害之程度。惟經本院
    向澄清綜合醫院中港分院函詢結果，認病人 (即告訴人)於
    96年1月19日門診顯示，右側副睪丸炎已經復原，‧‧‧僅
    知傷害造成右睪丸萎縮，但無法明瞭有否影響生殖功能；另
    骨科部分，正緩慢復原中，尚未完全痊癒，行動仍然不便，
    但目前並無達毀敗程度等情，有該院96年5月3日澄高字第
    962322號函1份存卷可按。則依上開醫院之函示，告訴人於
    本件車禍所受之傷害，尚難認已達重傷害之程度，併此敘明
    。
三、核被告所為，係犯刑法第284條第1項前段之過失傷害罪。被
    告酒醉駕車因而致人受傷，應依道路交通管理處罰條例第86
    條第1項之規定加重其刑；又被告於車禍肇事後，於有偵查
    犯罪權限之人尚不知肇事者為何人時，向前往處理之員警表
    明其為肇事人，並有台中市○○○道路交通事故肇事人自首
    情形紀錄表在卷可按，被告對於未發覺之犯罪，主動向有偵
    查犯罪權限之人自首，進而接受裁判，合於自首之要件，應
    依刑法第62條前段規定，減輕其刑，並依法先加重後減輕之
    。爰審酌被告不顧政府一再宣導，仍於酒後駕車，枉顧其他
    用路人之安全及其於本件車禍之過失程度、告訴人所受身體
    傷害非輕，暨被告事後雖坦承犯行，然於審判中表示僅願意
    賠償告訴人15萬元，因雙方差距過大致迄未與告訴人達成和
    解等一切情狀，量處如主文所示之刑，並諭知易科罰金之折
    算標準。
據上論斷，應依刑事訴訟法第273條之1第1項、第299條第1項前
段，刑法第284條第1項前段，刑法第62條前段、第41條第1項前
段，道路交通管理處罰條例第86條第1項，刑法施行法第1條之1
，判決如主文。
中　　華　　民　　國　　96　　年　　7 　　月　　6　　日
                  刑事第六庭    法  官  高英賓
上正本證明與原本無異。
如不服本判決，應於送達後十日內向本院提出上訴狀（須附繕
本），上訴於台灣高等法院台中分院。
                                書記官  黃士益
中　　華　　民　　國　　96　　年　　7 　　月　　6　　日
附錄論罪科刑法條
中華民國刑法第284條
因過失傷害人者，處 6 月以下有期徒刑、拘役或 5 百元以下罰
金，致重傷者，處1年以下有期徒刑、拘役或5百元以下罰金。
從事業務之人，因業務上之過失傷害人者，處 1 年以下有期徒刑
、拘役或1 千元以下罰金，致重傷者，處 3 年以下有期徒刑、
拘役或2千元以下罰金。
